【裁判字號】    97,易,26
【裁判日期】    970417
【裁判案由】    賭博
【裁判全文】
臺灣高雄地方法院刑事判決                97年度易字第26號
公  訴  人  臺灣高雄地方法院檢察署檢察官
被      告  甲○○
上列被告因賭博案件，經檢察官提起公訴（96年度偵字第26607
號、第26718 號），嗣因被告就被訴事實為有罪之陳述，經本院
合議庭裁定由受命法官獨任依簡式審判程序審理，本院判決如下
：
    主  文
甲○○犯賭博罪共陸罪，各處罰金新台幣仟元，如易服勞役，
均以新台幣壹仟元折算壹日。應執行罰金新台幣壹萬元，如易服
勞役，以新台幣壹仟元折算壹日。
    事  實
一、甲○○基於賭博之犯意，自丙○○、紀長村等人所經營之「
    長鴻運動網」（下稱長鴻公司）運動競賽簽賭網站取得簽注
    之帳號、密碼，在該網站之公眾得以出入之場所，上網簽賭
    中華大聯盟職業棒球賽、美國大聯盟職業棒球賽等運動競賽
    ，並以各該運動競賽偶然之勝負為條件，與長鴻公司賭博財
    物，甲○○並分別於附表所示之時間、金額下注簽賭，再以
    匯款方式將賭資匯入附表所示之帳戶內，共計6 次。嗣警持
    搜索票於96年9 月11日，在長鴻公司（即紀長村住處）搜索
    ，扣得新竹第三信用合作社西門分行帳戶0000000 之印章1
    枚、金融卡1 張、新竹第三信用合作社匯款回執聯18張、
    NOKIA 行動電話0000000000（序號000000000000000
    ）、MOTOROLA行動電話0000000000（序號000000000000000
    ）各1支（均含SIM卡）、現金30萬元等物。
二、案經高雄市政府警察局移送臺灣高雄地方法院檢察署檢察官
    偵查起訴。
    理  由
一、按本件被告甲○○犯係死刑、無期徒刑、最輕本刑為3 年以
    上有期徒刑以外之罪，其於準備程序就前揭被訴事實為有罪
    之陳述，經受命法官告知簡式審判程序之旨，並聽取其與公
    訴人之意見後，本院認無不得或不宜改依簡式審判程序進行
    之處，爰依刑事訴訟法第273 條之1 第1 項、第284 條之1
    ，裁定本件由受命法官獨任進行簡式審判程序，合先敘明。
二、上揭如附表所示在長鴻公司職棒簽賭網站賭博之事實，已據
    被告甲○○於偵審中坦承不諱，復有同案被告戊○○、丙○○之證述可參，並有同案被告戊○○紀長村、丙○○等人之
    通聯譯文各1 份可資參酌，而被告給付與長鴻公司之賭資，
    有卷附郵局帳號：00000000000000（戶名：劉原豪）之存簿
    儲金帳戶存提詳情表1 份、永豐商業銀行東三重簡易型分行
    帳號：00000000000000（戶名：鍾興蒲）存摺存款歷史往來
    明細查詢一覽表1 份在卷可憑（見本院卷第219 頁至第260
    頁），此外，並有被告匯款給前揭帳戶之新竹第三信用合作
    社匯款回執聯多紙扣案可資佐證，足認被告等人所為上開自
    白核與事實相符，自可採為認定事實之證據，本件事證明確
    ，自應依法論科。
二、按刑法第266 條所謂之在公共場所或公眾得出入場所賭博，
    本不以有形空間供公眾出入者為要件；該空間則應包括有形
    及無形者。以當下科技發達之時空觀之，倘經營者以某工具
    傳達賭博訊息，聯繫賭博之意思表示，形同以無形空間供人
    賭博。是以傳真或電話簽注號碼或以網路下注之方式賭博財
    物，與親自到場簽注而賭博財物，僅行為方式稍有差異，犯
    罪之可非難性不因此受影響（最高法院93年臺非字第214 號
    判決意旨參照）。
三、被告甲○○透過網站之公眾得以任意出入之場所，上網賭博
    財物6 次，是核被告所為，均係犯刑法第266 條第1 項之普
    通賭博罪。其所為6 次賭博犯行，犯意各別，行為互殊，其
    每次下注雖係在相同之空間（同一網站）上，惟其每次下注
    時，均係個別起意，尚難認其係基於一個概括犯意而接續為
    之，應予分論併罰。爰審酌被告不思以合法方式賺取所需，
    而心存僥倖心理，影響社會正常經濟活動，行為均實有不該
    ，惟念其犯後坦承犯行，態度尚可，並綜合考量被告係高中
    畢業、以送檳榔為業、家境免持（見警卷教育程度欄、職業
    欄及家庭經濟狀況欄之記載），及其上開犯罪情節等一切情
    狀，酌情量處如主文所示之刑，並參酌被告之犯罪所得輸贏
    尚非甚多、家庭經濟狀況及犯罪情節等，分別諭知如主文所
    示易服勞役之折算標準及合併定其應執行之刑，以資懲儆。
四、沒收部分：
    本件被告賭博之方式，係透過網路，上網簽注，再以現金匯
    款方式給付賭資，是扣案NOKIA 行動電話0000000000（序號
    000000000000000） 、MOTOROLA行動電話0000000000（序號
    00 0000000000000）等物，雖係被告所有，惟均非供犯本案
    所用之物；扣案之新竹第三信用合作社西門分行帳戶000000
    0 之印章1 枚、金融卡1 張為被告平日存提款項所用之物，
    非犯本罪所用之物；新竹第三信用合作社匯款回執聯18張，
    雖部分係被告所給付賭資匯款之收據，然均屬交易憑證；至
    現金30萬元部分，因被告自警局、偵查中均供陳係其所收檳
    榔之帳款，復本院參酌被告每次賭博之場所，均係透過網站
    為之，而非本件查獲之現場，被告每次均以匯款方式支付賭
    資，且金額約在6000元至10萬元上下不等，尚不至高達30萬
    元等情，堪信其所述為真實，此外，亦無其他證據可資證明
    扣案之現金30萬元係被告，犯本件賭博罪所用或所得之款項
    。綜上，本院自均無從為沒收之諭知，附此敘明。
五、共同被告戊○○、丙○○、己○○、庚○○、乙○○等人部
    分另行審結；其餘共同被告均業經審結。
據上論斷，應依刑事訴訟法第273 條之1 第1 項、第284 條之1
、第299 條第1 項前段，刑法第266 條第1 項、第42條第3 項、
第51條第7 款，刑法施行法第1 條之1 ，判決如主文。
本案經檢察官丁○○到庭執行職務。
中    華    民    國    97    年    4    月    17    日
                  刑事第二庭    法  官  呂明燕
以上正本證明與原本無異。
如不服本判決應於收受本判決後10日內向本院提出上訴書狀，並
應敘述具體理由，如未敘述上訴理由者，應於上訴期間屆滿後20
日內補提理由書狀於本院（均須按他造當事人之人數附繕本）「
切勿逕送上級法院」。
中    華    民    國    97    年    4    月    17    日
                                書記官  陳瓊芳
附表：
┌──┬──────┬────────────┬────┐
│編號│ 日     期  │   賭 資 匯 入 帳 戶    │ 金  額 │
├──┼──────┼────────────┼────┤
│ 1  │96年5月28日 │永豐商業銀行東三重簡易型│  20,300│
│    │            │分行帳號：00000000000000│        │
│    │            │戶名：鍾興蒲            │        │
├──┼──────┼────────────┼────┤
│ 2  │96年6月4日  │同上                    │  45,100│
├──┼──────┼────────────┼────┤
│ 3  │96年6月20日 │同上                    │   6,000│
├──┼──────┼────────────┼────┤
│ 4  │96年6月25日 │同上                    │  17,000│
├──┼──────┼────────────┼────┤
│ 5  │96年6月11日 │郵局帳號：00000000000000│  41,500│
│    │            │戶名：劉原豪            │        │
├──┼──────┼────────────┼────┤
│ 6  │96年6月20日 │同上                    │ 103,900│
└──┴──────┴────────────┴────┘
附錄法條：
中華民國刑法第266條
在公共場所或公眾得出入之場所賭博財物者，處 1 千元以下罰金
。但以供人暫時娛樂之物為賭者，不在此限。
當場賭博之器具與在賭檯或兌換籌碼處之財物，不問屬於犯人與
否，沒收之。


司法院資訊處製作；財團法人民間司法改革基金會備份。
